臺灣板橋地方法院刑事判決　　　　　　　　94年度自字第41號
自　訴　人　丙○○
代　理　人　楊詠熙律師
被　　　告　甲○○
　　　　　　乙○○　32歲民.
前列二人共同
選任辯護人　顏火炎律師
上列被告因背信案件，經自訴人提起自訴，本院判決如下：
    主  文
甲○○、乙○○均無罪。
    理  由
一、自訴意旨略以：如自訴狀所載（如附件）。
二、按犯罪事實應依證據認定之，無證據不得認定犯罪事實；又
    不能證明被告犯罪者，即應諭知無罪之判決，刑事訴訟法一
    百五十四條第二項、第三百零一條第一項分別定有明文。次
    按刑法第三百四十二條之背信罪，須以為他人處理事務為前
    提，所謂為他人云者，係指受他人委任，而為其處理事務而
    言，最高法院四十九年台上字第一五三○號判例意旨可資參
    照。經核自訴人認被告涉有背信罪嫌，係以被告甲○○在臺
    灣板橋地方法院檢察署九十二年度偵字第六一三八號詐欺案
    件偵訊中，就系爭房屋三樓及所附二個停車位業已與自訴人
    合意成立委託代管契約，竟又將之出售，致生損害於自訴人
    之財產利益，並提出存證信函、土地及建物登記謄本、筆錄
    影本為其主要論據。
三、訊據被告堅決否認涉有上揭犯行，辯稱：渠與自訴人就上開
    房屋並無成立任何託管契約，當初詐欺案偵訊中，被告表示
    願意將三樓房屋登記給自訴人，但是要承受上面的抵押貸款
    新臺幣（下同）二千萬元，自訴人不願意接受，後來銀行要
    拍賣，才決定把房子賣掉償還銀行欠款等語。經查：經本院
    依職權調閱臺灣板橋地方法院檢察署九十二年度偵字第六一
    三八號詐欺案卷，其中九十二年四月十日偵訊時，被告甲○
    ○供稱：「．．．我們也有和”簡”（即本件自訴人）談很
    多次，要把三樓登記給他，但他不答應，因三樓本身有貸款
    二千多萬元未償，所以他不答應」；自訴人丙○○當時答稱
    ：「他說三樓要登記給我，但我查出銀行尚欠二千四百多萬
    元」（見上開偵查卷第三四頁背面）。又於九十二年十二月
    十七日偵訊時，檢察官訊問自訴人「被告有無找你說願將三
    樓房屋移轉給你？」自訴人表示：「是八十九年之前甲○○
    把財產都分配好給其他股東，八十九年之前我也都未至公司
    看，因基於信任徐，直到九十年底看到很多人裝潢，我才問
    甲○○我投資部分結果如何，徐說只剩三樓，若你願意就可
    過戶，且徐也說銀行借二千萬元。我希望徐的房地產抵押給
    我，但徐不願意」等語。綜觀全偵查卷內筆錄內容，均係談
    及被告願將該三樓房屋移轉登記給自訴人，但自訴人須承受
    其上銀行貸款，而自訴人不同意，亦迄未表示同意之情。且
    筆錄內容也絲毫未曾提及由自訴人委託被告代管上開房屋，
    或對委託代管契約之實質內容有任何隻字片語，遑論兩造已
    達成委託代管之協議。揆諸前揭說明，被告既無受自訴人委
    任處理事務，兩造間即不成立任何委任關係，被告所為自無
    成立刑法上背信罪之餘地，至多僅係民事上投資契約所衍生
    之債務糾紛而已。此外，復查無足可證明被告犯背信罪之積
    極證據，自應諭知無罪之判決。
據上論斷，應依刑事訴訟法第343 條、第301 條第1 項，判決如
主文。
中　　華　　民　　國　　94　　年　　9 　　月　　7 　　日
                  刑事第九庭    審判長法　官　胡堅勤
                                      法　官　王瑜玲
                                      法　官　李君豪
以上正本證明與原本無異
如不服本判決應於送達後10日內向本院提出上訴狀
                                      書記官　蕭汝芳
中　　華　　民　　國　　94　　年　　9 　　月　　7 　　日
